

MITULKUMAR V.

Indisch, 30

Entwicklungsingenieur/Komponent Tester der DCDC Wandler

Profil:

Mitulkumar V. ist ein erfahrener Entwicklungsingenieur im Bereich Energie und Speichersysteme mit fundierten Kenntnissen in der Durchführung von Tests zur Absicherung der Funktionalität von Steuergeräten sowie der Konzeption und Betreuung von E/E- und HiL-Prüfstandtests. Mit umfassender Erfahrung in der Python-Programmierung, der Erstellung von Testfällen und der Fehleranalyse bringt Mitulkumar V. Expertise in der Erstellung von Freigabedokumentationen und der Ergebnispräsentation vor Kunden mit. Zusätzlich verfügt Mitulkumar V. über praktische Erfahrung in der Entwicklung von Matlab-GUI-Tools, der Analyse von Fahrprofilen und Klimadaten sowie der Programmierung von Drahtschneidemaschinen unter Verwendung von Arduino und C#. Mit einem M.Eng in Maschinenbau mit Schwerpunkt Fahrzeugtechnik und einem B.Tech in Fahrzeugtechnik kombiniert Mitulkumar V. technisches Wissen mit hervorragenden EDV-Kenntnissen, darunter Matlab/Simulink, Control Desk, DOORS, und SPS-Programmierung.

Berufserfahrung

09/2021 - Present

Innofas GmbH - Ingolstadt, DE

Entwicklungsingenieur/Komponent Tester der DCDC Wandler

- Durchführung von Test zur Absicherung der Korrekten Funktionalität eines Steuergeräts
- Konzeption, Planung, Inbetriebnahme und Betreuung von E/E- (Steuergeräte, Sensoren, OBD Test, 48V Li-lo Batterietest) sowie Hardware-in-the-Loop (HiL)-Prüfständtest
- Erstellung die Testfällen in Exam Software (Python Programmierung) und implementieren von Lastenhaft
- Vorbereitung, Durchführung und Auswertung von spezifizierten Prüfstandsmessungen
- Fehleranalyse bei den Prüfstände
- Koordination und Planung von automatisierten Tests
- Erstellung/Bearbeitung auftretender Fehler in der Software und Hardware-Umgebung des Kunden (z.B Odis/Idex Diagnosetest))
- Ergebnispräsentation vor dem Kunden und Erstellung der Freigabedokumentation von Komponenten

Doors Exam-Test Automation Canape/Canoe Control Desk

Python Programmierung Odis/Idex KPM/Jira

01/2021 - 07/2021

Vitesco Technologie - Regensburg, DE

Masterarbeit- Electrification and Battery Thermal Management

- Entwicklung eines Matlab-GUI-Tools
- Erstellung und Erweiterung von Auswertealgorithmen in Matlab
- Berechnung von Fahrprofilen und Klimadaten aus verschiedenen Ländern
- Detaillierte Analyse, Auswertung und Dokumentation der Ergebnisse

Matlab/Simulink GUI Tools Linear Interpolation Method

Brunel

Praktikum- Electrification and Battery Thermal Management

- Durchführung von Fahrzeugsimulationen und Messungen
- Erstellung und Erweiterung von Auswertealgorithmen in Matlab
- Forschung zu Fahrzeugdaten und Thermomanagement
- Unterstützung bei anderen Tätigkeiten der täglichen Routinearbeit

03/2020 - 05/2020 Continental Automotive GmbH - Regensburg, DE

Praktikum- Testserien für einen innovativen Sensor im Bereich der Fahrzeugsicherheit

- · Durchführung von Standversuchen am Fahrzeug
- Ablage und Organisation der Testdaten
- Verarbeitung der Daten in Matlab/Simulink

Matlab/Simulink C / C++

Ausbildung

03/2018 - 09/2021 Hochschle Stralsund - Stralsund, DE

M.Eng in Maschinenbau

Vertiefung:Fahrzeugtechnik

02/2017 - 11/2017 EIIE EURASIA Insitut - Berlin, DE

Deutsche Sprache

C1 Niveau (Telc B2)

07/2012 - 06/2016 Uka Tarsadiya University - Tarsadiya, IN

B.Tech in Fahrzeugtechnik

Zusätzliche Qualifikationen

Kenntnisse

+ Grundkenntnisse, ++ Erweiterte Grundkenntnisse, +++ Gute Kenntnisse, ++++ Sehr gute Kenntnisse

IT-Kompetenzen

Control Desk	++++
Odis/IDEX-Diagnos Tool	++++
Exam-Test Automation	+++
Python Programmierung	+++
DOORS	+++
Canape/Canoe	++++
KPMWeb/Jira Tool	+++
Matlab/Simulink	++
SPS-Programmierung/Siemens TIA+S7	++

Brunel

- Durchführung von Tests zur Absicherung der korrekten Funktionalität von Steuergeräten
- Konzeption, Planung, Inbetriebnahme und Betreuung von E/E- sowie Hardware-in-the-Loop (HiL)-Prüfständen
- Erstellung und Implementierung von Testfällen
- Vorbereitung, Durchführung und Auswertung von spezifizierten Prüfstandsmessungen
- Fehleranalyse bei Prüfständen
- Koordination und Planung von automatisierten Tests
- · Erstellung und Bearbeitung von Fehlern in Software- und Hardwareumgebungen
- Ergebnispräsentation vor Kunden und Erstellung von Freigabedokumentationen
- Entwicklung von Matlab-GUI-Tools und Erweiterung von Auswertealgorithmen
- Berechnung von Fahrprofilen und Klimadaten aus verschiedenen Ländern
- Durchführung von Fahrzeugsimulationen und Messungen
- Forschung zu Fahrzeugdaten und Thermomanagement
- Durchführung von Standversuchen und Verarbeitung von Testdaten
- Aufbau und Programmierung von Maschinen im Bereich Industrie 4.0

Sprachen

- Deutsch C1 (Verhandlungssicher)
- Englisch C1 (Verhandlungssicher)
- Hindi C1 (Verhandlungssicher)
- Gujarati C1 (Verhandlungssicher)

Kontaktdaten

Marc Grösser Sales Consultant 01737479608

m.groesser@brunel.net

Hinweis zu unseren Datenschutzbestimmungen:

Bitte beachten Sie, dass die Ihnen übermittelten Daten personenbezogen sind. Diese Daten dürfen nur zum Zweck der Eignungsprüfung des Kandidaten verwendet werden. Sobald die Daten nicht mehr benötigt werden, sind diese zu vernichten. Eine Weiterleitung an dritte Stellen ist nur mit unserer Zustimmung zulässig.